臺灣彰化地方法院民事判決　九十二年度訴更字第二號
　　原　　　告　ｌ○○
　　訴訟代理人　黃清池律師
　　被　　　告　ａ○○○即邱.
　　訴訟代理人　ｍ○○
　　被　　　告　Ａ○○
　　被　　　告　Ｃ○○
　　被　　　告　Ｂ○○
　　被　　　告　ｊ○○
　　被　　　告　卯○○
　　被　　　告　ｔ○○
　　被　　　告　ｕ○○
　　被　　　告　ｖ○○
　　被　　　告　丑○○○
　　被　　　告　ｄ○○
　　被　　　告　邱寶愛
　　被　　　告　Ｅ○○
　　被　　　告　己○○
　　被　　　告　ｇ○○○
　　被　　　告　Ｓ○○
　　被　　　告　Ｋ○○
　　被　　　告　Ｈ○○○
　　被　　　告　庚○○
　　被　　　告　子○○○
　　被　　　告　李淑華
　　被　　　告　朱邱魏信
　　被　　　告　Ｎ○○滿
　　被　　　告　Ｖ○○
　　被　　　告　Ｇ○○○
　　被　　　告　宙○○
　　被　　　告　玄○○
　　被　　　告　申○○
　　被　　　告　Ｉ○○
　　被　　　告　ｂ○○○
　　被　　　告　ｃ○○
　　被　　　告　Ｘ○○
　　被　　　告　戌○○
　　被　　　告　Ｍ○○○
　　被　　　告　ｉ○○○
　　被　　　告　Ｄ○○
　　被　　　告　Ｆ○○○
　　被　　　告　黃○○
　　被　　　告　邱楊鑵
　　被　　　告　ｋ○○○
　　被　　　告　ｚ○○○
　　被　　　告　ｅ○○即張邱.
　　被　　　告　ｗ○○即張邱.
　　被　　　告　ｈ○○即張邱.
　　被　　　告　ｙ○○即張邱.
　　被　　　告　ｘ○○即張邱.
　　被　　　告　甲○○即江邱.
　　被　　　告　乙○○即江邱.
　　被　　　告　ｒ○○○即江.
　　被　　　告　Ｙ○○
　　被　　　告　丁○○
　　被　　　告　戊○○即李玲.
　　被　　　告　李佳慧
　　被　　　告　宇○○
　　被　　　告　天○○
　　被　　　告　地○○
　　被　　　告　Ｑ○○○
　　被　　　告　Ｗ○○○
　　被　　　告　Ｒ○○○
　　被　　　告　Ｊ○○○
　　被　　　告　Ｏ○○○
　　被　　　告　辰○○
　　被　　　告　寅○○
　　被　　　告　Ｎ○○
　　被　　　告　酉○○
　　被　　　告　午○○
　　被　　　告　未○○
　　被　　　告　巳○○
　　被　　　告　ｐ○○即華世.
　　被　　　告　ｎ○○○即華.
　　被　　　告　ｏ○○即華世.
　　被　　　告　ｑ○○即華世.
　　被　　　告　癸○○即邱魏.
　　被　　　告　辛○○即邱魏.
　　被　　　告　壬○○即邱魏.
　　被　　　告　Ｔ○○即邱楊.
　　被　　　告　Ｚ○○○即邱.
　　被　　　告　亥○○即邱楊.
　　被　　　告　Ｌ○○
　　被　　　告　Ｕ○○
　　被　　　告　Ｐ○○○
　　被　　　告　ｓ○○○(FE.
　　被　　　告　甲甲○○
　　被　　　告　ｆ○○○
　　被　　　告　丙○○即江邱.
右當事人間請求分割共有物事件，本院於民國九十三年七月十五日言詞辯論終結，判
決如左：
  主      文
被告Ａ○○、Ｃ○○、Ｂ○○、ｊ○○、丑○○○、ｔ○○、ｕ○○、ｖ○○、ｎ○○○、ｐ○○、ｏ○○、ｑ○○、ｄ○○、邱寶愛應就其被繼承人邱魏助所有坐落彰
化縣永靖鄉鄉○○段第九二四、九二五地號、地目均為建、面積分別為０．０九九三
五九、０˙０九二一二六公頃土地二筆，應有部分各三０分之二，辦理繼承登記。
被告Ｖ○○、Ｇ○○○、宙○○、玄○○、申○○、Ｉ○○、ｂ○○○、ｃ○○、Ｘ
○○、戌○○、癸○○、辛○○、壬○○、ｉ○○○、Ｄ○○應就其被繼承人邱魏英
傑所有前項土地二筆（與黃○○、邱魏柳、邱魏堆、邱魏義）公同共有各三０分之六
，辦理繼承登記。
被告Ｓ○○、Ｋ○○、Ｈ○○○、甲○○、乙○○、ｒ○○○、丙○○、子○○○、
朱邱魏信、Ｎ○○滿、Ｌ○○應就其被繼承人邱魏柳所有第一項土地二筆（與黃○○
、邱魏英傑、邱魏堆、邱魏義）公同共有各三０分之六，辦理繼承登記。
被告Ｙ○○、丁○○、戊○○、庚○○、Ｅ○○、ｓ○○○、ｇ○○○應就其被繼承
人邱魏堆所有第一項土地二筆（與黃○○、邱魏英傑、邱魏柳、邱魏義）公同共有各
三０分之六，辦理繼承登記。
被告李淑華、Ｕ○○、Ｐ○○○、己○○、ｚ○○○、李佳慧、甲甲○○、ｋ○○○
、ｅ○○、ｗ○○、ｈ○○、ｙ○○、ｘ○○、ｆ○○○應就其被繼承人邱魏義所有
第一項土地二筆（與黃○○、邱魏英傑、邱魏柳、邱魏堆）公同共有各三０分之六，
辦理繼承登記（其中己○○、ｚ○○○、李佳慧代位繼承邱魏珠，ｅ○○、ｗ○○、
ｈ○○、ｙ○○、ｘ○○代位繼承張邱　）。
第一項二筆土地其分割方法，如附圖乙案所示：編號１及１─１部分面積分別為０．
００九二一三、０˙００九九三六公頃分歸原告取得；編號２及２─１部分面積分別
為０˙０四二二二四、０˙０四五五四０公頃分歸被告Ｎ○○、酉○○、午○○、未
○○、巳○○、卯○○、辰○○、Ｍ○○○、寅○○、Ｔ○○、Ｚ○○○、亥○○按
原應有部分比例共有取得；編號３及３─１部分面積分別為０˙０一八四二五、０˙
０一九八七二公頃分歸被告Ｖ○○、Ｇ○○○、宙○○、玄○○、申○○、Ｉ○○、
ｂ○○○、ｃ○○、Ｘ○○、戌○○、癸○○、辛○○、壬○○、ｉ○○○、Ｄ○○
（即邱魏英傑之繼承人）、被告Ｓ○○、Ｋ○○、Ｈ○○○、甲○○、乙○○、ｒ○○○、丙○○、子○○○、朱邱魏信、Ｎ○○滿、Ｌ○○（即邱魏柳之繼承人）、Ｙ
○○、丁○○、戊○○、庚○○、Ｅ○○、ｓ○○○、ｇ○○○（即邱魏堆之繼承人
）、李淑華、Ｕ○○、Ｐ○○○、己○○、ｚ○○○、李佳慧、甲甲○○、ｋ○○○
、ｅ○○、ｗ○○、ｈ○○、ｙ○○、ｘ○○、ｆ○○○（即邱魏義之繼承人）及黃
○○公同共有取得；編號４及４─１部分面積分別為０˙００六一四二、０˙００六
六二四公頃分歸被告Ａ○○、Ｃ○○、Ｂ○○、ｊ○○、丑○○○、ｔ○○、ｕ○○
、ｖ○○、ｐ○○、ｎ○○○、ｏ○○、ｑ○○、ｄ○○、邱寶愛（即邱魏助之繼承
人）公同共有取得；編號５及５─１部分面積分別為０˙００六一四二、０˙００六
六二四公頃分歸被告ａ○○○取得；編號６及６─１部分面積分別為０˙００三０七
一、０˙００三三一二公頃分歸被告邱楊鑵取得；編號７及７─１部分面積分別為０
˙０００七六八、０˙０００八二八公頃分歸被告Ｆ○○○取得；編號８及８─１部
分面積分別為０˙００六一四一、０˙００六六二三公頃分歸被告宇○○、天○○、
地○○、Ｑ○○○、Ｗ○○○、Ｒ○○○、Ｊ○○○、Ｏ○○○等按原應有部分比例
共有取得。
訴訟費用由兩造依附表所示之應有部分比例負擔。
    事實及理由
一、除被告ｈ○○外，其餘被告均未於最後言詞辯論期日到場，核無民事訴訟法第三
    百八十六條各款所列情形，爰依原告之聲請，由其一造辯論而為判決，合先敘明
    。
二、本件訴訟繫屬中，被告華世湛於九十二年一月十六日死亡，其繼承人為ｔ○○、
    ｕ○○、ｖ○○、華季綠先、ｐ○○、ｏ○○、ｑ○○，被告邱魏蓮於九十年十
    一月二十五日死亡，其繼承人為癸○○、辛○○、壬○○，被告江邱魏慧於九十
    二年四月十五日死亡，其繼承人為甲○○、乙○○、ｒ○○○、丙○○，被告李
    玲玲於八十九年十一月六日死亡，其繼承人為戊○○，被告邱張  於九十二年六
    月十一日死亡，其繼承人為ｅ○○、ｗ○○、ｈ○○、ｙ○○、ｘ○○，被告邱
    楊巧於九十二年四月十日死亡，其繼承人為Ｔ○○、Ｚ○○○、亥○○，被告邱
    魏冰於八十九年十一月二十日死亡，其繼承人為ａ○○○，原告依法聲明上開繼
    承人分別就渠等之被繼承人即死亡之被告部分承受訴訟，自無不合，先予敘明。
三、本件原告起訴主張：
  (一)坐落彰化縣永靖鄉鄉○○段第九二四、九二五地號、地目均為建、面積分別為０
    ．０九九三五九、０˙０九二一二六公頃土地二筆，為原告與訴外人邱魏助、邱
    魏英傑、邱魏柳、邱魏堆、邱魏義及被告Ｎ○○、酉○○、Ｍ○○○、黃○○、
    邱楊鑵、午○○、未○○、巳○○、卯○○、辰○○、寅○○、Ｆ○○○、Ｔ○○、Ｚ○○○、亥○○、宇○○、天○○、地○○、Ｑ○○○、Ｏ○○○、Ｗ○○○、Ｒ○○○、Ｊ○○○所共有，應有部分如附表所示。兩造間就共有土地不
    能協議分割，又無因物之使用目的不能分割，或約定不分割之情形，為此訴請原
    物分割，並提出附圖乙案所示之分割方案。
  (二)共有人邱魏助業於民國六十六年一月十二日亡故，其妻邱潘春玉於八十六年四月
    十六日死亡，子女邱魏瑕、邱武雄、丑○○○、邱寶貴、ｄ○○、邱寶愛係其繼
    承人，迄未辦理繼承登記。其中邱武雄已於七十九年二月十七日死亡，其子女被
    告Ｃ○○、Ａ○○、Ｂ○○為其繼承人（其妻廖淑玲已離異），邱寶貴已於七十
    三年一月八日死亡，其與前夫廖本哲所生之子女ｔ○○、ｕ○○、ｖ○○為其直
    系血親卑親屬，邱寶貴之遺產由其後夫華世湛與子女ｔ○○、ｕ○○、ｖ○○共
    同繼承，嗣華世湛於九十二年一月十六日亡故，其後妻ｎ○○○與二人所生子女
    ｏ○○、ｑ○○、ｐ○○與被告ｔ○○、ｕ○○、ｖ○○均為華世湛之繼承人，
    爰請求被告邱魏瑕、丑○○○、ｄ○○、邱寶愛、Ｃ○○、Ａ○○、Ｂ○○、ｔ
    ○○、ｕ○○、ｖ○○、ｎ○○○、ｏ○○、ｑ○○、ｐ○○就邱魏助之應有部
    分辦理繼承登記。
  (三)共有人邱魏英傑、邱魏柳、邱魏堆、邱魏義及黃○○等人公同共有三０分之六：
    1.共有人邱魏英傑業於七十二年二月十八日亡故，其妻邱陳紋於七十四年三月四
      ，二人之子女Ｖ○○、邱魏懋、ｃ○○、Ｘ○○、戌○○、邱魏蓮、ｉ○○○
      、Ｄ○○係繼承人，迄未辦理繼承登記，其中邱魏懋於七十八年十一月二十三
      日死亡，其妻Ｇ○○○、子女玄○○、申○○、Ｉ○○、ｂ○○○、宙○○係
      其繼承人，另邱魏蓮於九十年十一月二十五日亡故，其子辛○○、壬○○、癸○○為其繼承人（夫周增祥已於七十三年十一月十日死亡），爰請求被告Ｖ○○、ｃ○○、Ｘ○○、戌○○、ｉ○○○、Ｄ○○、Ｇ○○○、玄○○、申○○、Ｉ○○、ｂ○○○、宙○○、辛○○、壬○○、癸○○就邱魏英傑部分辦
      理繼承登記。
    2.共有人邱魏柳業於五十九年十二月二十三日亡故，其妻邱張完亦於八十八年一
      月十七日死亡，二人之子女Ｓ○○、Ｋ○○、Ｈ○○○、江邱魏慧、子○○○
      、朱邱魏信、Ｌ○○、Ｎ○○滿係渠等之繼承人，迄未辦理繼承登記。其中江
      邱魏慧已於九十二年四月十五日死亡，甲○○、乙○○、ｒ○○○、丙○○係
      其繼承人（其夫江大勝於八十一年四月六日死亡），爰請求被告Ｓ○○、Ｋ○○、Ｈ○○○、子○○○、朱邱魏信、Ｌ○○、Ｎ○○滿、甲○○、乙○○、
      ｒ○○○、丙○○就邱魏柳部分依法辦理繼承登記。
    3.邱魏堆業於五十四年二月二十一日亡故，其妻邱吳順亦於六十三年九月二十七
      日死亡，二人之子女Ｙ○○、李邱淑眉、ｓ○○○、Ｅ○○、ｇ○○○係其繼
      承人，迄未辦理繼承登記。其中李邱淑眉於八十年五月二十五日死亡，其夫戊○○、子女丁○○、李玲玲、庚○○係其繼承人，李玲玲亦於八十九年十一月
      六日死亡，其父即被告戊○○為其繼承人，爰請求被告Ｙ○○、ｓ○○○、Ｅ
      ○○、ｇ○○○、戊○○、丁○○、庚○○就邱魏堆部分依法辦理繼承登記。
    4.邱魏義業於七十五年四月七日亡故，其妻李淑華及子女Ｕ○○、Ｐ○○○、邱
      魏珠、邱魏玉、甲甲○○、養女張邱  、ｆ○○○為其繼承人，迄未辦理繼承
      登記。其中邱魏珠早於五十二年二月二十二日死亡（其夫李添財已於四十八年
      九月二十九日離婚），其應繼分由其子女己○○、ｚ○○○、李佳慧代位繼承
      ，張邱於九十二年六月十一日亡故（其夫張萬丹已於六十七年四月二十六日
      死亡），其子女為張秀蘭、ｅ○○，惟張秀蘭早於七十一年八月八日即死亡，
　　　其應繼分由其未死亡之子女ｗ○○、ｈ○○、ｙ○○、ｘ○○代位繼承，故張
　　　邱　之繼承人為ｅ○○、ｗ○○、ｈ○○、ｙ○○、ｘ○○，迄未辦理繼承登
　　　記。爰請求被告李淑華、Ｕ○○、Ｐ○○○、邱魏玉、甲甲○○、ｆ○○○、
　　　己○○、ｚ○○○、李佳慧、ｅ○○、ｗ○○、ｈ○○、ｙ○○、ｘ○○就邱
　　　魏義部分依法辦理繼承登記。
  (四)被告邱魏冰業於八十九年十一月二十日亡故，其所有系爭土地應有部分各三０分
    之二，已於九十年五月八日由被告ａ○○○辦理繼承登記完畢；被告邱楊巧亦於
    九十二年四月十日亡故，其所有系爭土地之應有部分各十五分之一，已於九十二
    年九月二日辦畢分割繼承登記完畢，由繼承人Ｔ○○繼承六十分之一、Ｚ○○○
    繼承六十分之一、亥○○繼承六十分之二等情。
四、被告則以：
  (一)被告ａ○○○、Ｔ○○、Ｚ○○○、亥○○、丑○○○、ｄ○○、邱寶愛、Ａ○○、Ｃ○○、Ｂ○○、ｔ○○、ｕ○○、ｖ○○、ｐ○○、ｎ○○○、ｏ○○、
    ｑ○○、ｃ○○、Ｘ○○、戌○○、ｉ○○○、Ｄ○○、Ｇ○○○、玄○○、申
    ○○、Ｉ○○、ｂ○○○、宙○○、癸○○、辛○○、壬○○、Ｓ○○、Ｋ○○
    、子○○○、Ｌ○○、朱邱魏信、Ｎ○○滿、甲○○、乙○○、江黃翠玲、丙○○、Ｙ○○、戊○○、丁○○、庚○○、Ｅ○○、ｇ○○○、ｓ○○○、Ｕ○○
    、Ｐ○○○、ｋ○○○、甲甲○○、ｆ○○○、ｚ○○○、李佳慧、己○○、ｅ
    ○○、ｗ○○、劉政昌、ｙ○○、ｘ○○、Ｎ○○、酉○○、Ｍ○○○、邱楊鑵
    、午○○、巳○○、辰○○、卯○○、Ｆ○○○、寅○○部分：經合法通知未曾
    於言詞辯論期日到場，亦未提出書狀為聲明或陳述。
  (二)1.被告黃○○部分：被告黃○○與邱魏英傑、邱魏柳、邱魏堆、邱魏義等公同共
    有坐落彰化縣永靖鄉○○段第九二四地號及同段九二五地號，共有部分計三０分
    之六，提出分割辦法及分割圖。上述二筆土地為原告及被告等五位祖先所遺留之
    產業，為求公平應以祖先五兄弟分割成五分，土地預留六米綜縱道路，由各房推
    派代表或由庭上判決繼承位置，以避免原告或被告自行指定兩側較佳位置及土地
    過於縱深而中間較無通路可通行之窘境。復因地上物使用已久（現住戶獲益匪淺
    ，地價稅也有由非住戶負擔），為求分割公平及順利，似不應再列入考慮。並提
    出分割方案圖一件。2.被告Ｈ○○○部分：祖父那一代同意分成五大房，中間劃
    一條路。為求公平，希望先依各房分割成五塊土地，再用抽籤方式決定分割之位
    置。3.被告邱楊巧、邱魏冰部分：希望依建物所在地分割。4.被告Ｖ○○部分：
    希望分在東邊。5.被告邱魏瑕：希望用變賣方式分割。6.被告未○○部分：被告
    Ｎ○○、酉○○、Ｍ○○○、邱楊巧、寅○○以及未○○、午○○、卯○○、辰
    ○○、巳○○五兄弟共十人所共持有坐落彰化縣永靖鄉○○段第九二四及九二五
　　地號土地之持分共計一００分之四五‧八四，同意分割為新面積八七七‧七七平
　　方公尺之一筆「新地號」共有土地，並提十人同意書及分割圖各一件。其理由如
　　下：為方便處理地上物該「新地號」土地上尚有四棟半房屋分割屬於編號１號被
　　告Ｎ○○所有一棟、編號５號被告邱楊巧所有一棟、編號６號被告寅○○所有二
　　棟、半棟屬於編號４號被告未○○兄弟五人所有。該「新地號」土地左下角呈三
　　角形但與編號１、３、５被告三人所共有私地緊連在一起。使該畸零地可充分利
　　用。被告十人皆願意共同開發該「新地號」土地。被告未○○等十人於八十七年
　　八月曾向　貴院提出共同分割案，茲為所有共有人分得之土地能充分利用（原告
　　主張分割得到的只是一條狹長、四乘六的馬路，且其地上房屋分別屬於宇○○兄
　　妹八人及未○○兄弟五人所有）。特再聯合主張由面向永福路之中間新開一條馬
　　路，新路右地一筆分給被告等十人共有，新路左地分給其他人等（被告等十人在
　　地上所有舊屋願無條件放棄）。並提出擬分割圖一件。7.被告Ｗ○○○、Ｒ○○○、Ｊ○○○、Ｑ○○○、Ｏ○○○、地○○、天○○、宇○○部分：本件被告
　　固然也贊同分割，但依原告訴之聲明第六項所載之分割方法，乃將原告之應有部
　　分分出之後，其餘共有人都繼續維持共有，與分割共有物之意旨有違。因依實務
　　見解，除了共有人明示表達維持共有意願之外，不能再創設新的共有關係，原告
　　之分割方法，自屬不當。如鈞院准予分割，被告Ｗ○○○、Ｒ○○○、Ｊ○○○
　　、Ｏ○○○、宇○○、地○○、天○○、Ｑ○○○八人願保持共有外，不願與其
　　他人維持共有關係。並希望分配在原占有位置，分在西邊，並求方整。8.被告ｈ
　　○○部分：對原告主張之乙案分割圖無意見等情。
五、查本件原告主張坐落彰化縣永靖鄉鄉○○段第九二四、九二五地號、地目均為建
    、面積分別為０．０九九三五九、０˙０九二一二六公頃土地二筆，為原告與訴
    外人邱魏助、邱魏英傑、邱魏柳、邱魏堆、邱魏義及被告Ｎ○○、酉○○、Ｍ○○○、黃○○、邱楊鑵、午○○、未○○、巳○○、卯○○、辰○○、寅○○、
    Ｆ○○○、Ｔ○○、Ｚ○○○、亥○○、宇○○、天○○、地○○、Ｑ○○○、
    Ｏ○○○、Ｗ○○○、Ｒ○○○、Ｊ○○○所共有，應有部分如附表所示，訴外
    人邱魏助、邱魏英傑、邱魏柳、邱魏堆、邱魏義均已死亡，渠等如附表所示之繼
    承人迄未分別就渠等所有上開土地之應有部分辦理繼承登記等事實，業據其提出
    土地登記簿謄本、戶籍謄本為證，且為到場之被告所不爭執，自堪信為真實。兩
    造間既無不分割之約定，亦無因物之使用目的不能分割之情形，就分割方法又不
    能達成協議，從而，原告訴請如主文第一至五項所示之被告就渠等被繼承人之應
    有部分辦理繼承登記及准予裁判分割，揆諸民法第八百二十三條第一項前段規定
    ，核無不合，應予准許。
六、查系爭土地仍有部分共有人之建物於其上，惟均屬磚造平房或土木造平房，土地
    北側面臨現有道路永靖鄉○○路，業據本院會同員林地政事務所人員至現場勘驗
    屬實，並有本院勘驗筆錄及彰化縣員林地政事務所收件日期文號八十七年八月一
    日第一０三五號複丈成果圖在卷可稽。按法院定分割方法時，必須考量兩造之利
    益、意願，由土地上建物現況、各共有人原使用位置、分割後各共有人分得土地
    之方整及利用價值，予以衡量。本件系爭土地上之建物均屬磚造或土木造平房，
    經濟價值較低洵無保留之必要，故依附圖乙案所示之方案分割，土地上原有之建
    物雖需予以拆除，惟為求各共有人分割後取得土地之完整使用，建物縱遭拆除對
    房屋所有權人權益之影響亦不大，且該方案各共有人分配取得之位置均面臨北側
    西門路，可對外通行聯絡無虞，若再於現有土地上另行開設一條私有道路，將造
    成共有人可分配取得之面積大幅縮減，較屬不利；另被告Ｎ○○、酉○○、Ｍ○○○、寅○○、未○○、午○○、卯○○、辰○○、巳○○及被繼承人邱楊巧（
    繼承人為被告Ｔ○○、Ｚ○○○、亥○○）於系爭土地分割後，仍願維持共有關
    係，而被告Ｗ○○○、Ｒ○○○、Ｊ○○○、Ｏ○○○、宇○○、地○○、天○○、Ｑ○○○等八人亦同，是將附圖乙案所示編號３及３─１、８及８─１部分
    分別劃歸渠等十人及八人各自依原應有部分比例保持共有。綜上，本院認如附圖
    乙案所示之分割方案，分割後各筆土地較為方整，有利日後土地利用，應足採用
    ，乃爰判決如主文第六項所示。
七、結論：原告之訴為有理由，依民事訴訟法第三百八十五條第一項前段、第七十八
    條、第八十條之一、第八十五條第一項但書、第二項，判決如主文。
中　　　華　　　民　　　國　　九十三　　年　　　七　　　月　　 三十　　 日
                                        民事第二庭
~B法　　　官　黃倩玲
右為正本係照原本作成。
如對本判決上訴，應於判決送達後二十日內向本院提出上訴狀（須附繕本）。
中　　　華　　　民　　　國　　九十三　　年　　　八　　　月　　 四　　　 日
~B法院書記官　林憲男
附表
  ┌────┬────────────────────────┬───────┬────┐
  │共 有 人│繼    承    人    即    被    告                │應有部分　  　│訴訟費用│
  ├────┼────────────────────────┼───────┼────┤
  │ｌ○○  │                                                │三０分之三    │        │
  ├────┼────────────────────────┼───────┤        │
  │Ｎ○○  │                                                │三０分之二    │        │
  ├────┼────────────────────────┼───────┤        │
  │酉○○  │                                                │三０分之一    │        │
  ├────┼────────────────────────┼───────┼────┤
  │邱魏助  │Ａ○○、Ｃ○○、Ｂ○○、ｊ○○、丑○○○、ｔ○○│三０分之二    │連帶負擔│
  │        │、ｕ○○、ｖ○○、ｎ○○○、ｐ○○、ｏ○○、華澤│              │        │
  │        │龍、ｄ○○、邱寶愛                              │              │        │
  ├────┼────────────────────────┼───────┼────┤
  │Ｍ○○○│                                                │三０分之三    │        │
  ├────┼────────────────────────┼───────┼────┤
  │黃○○  │　　　　　　　                                  │              │        │
  ├────┼────────────────────────┤              │        │
  │邱魏英傑│Ｖ○○、Ｇ○○○、宙○○、玄○○、申○○、Ｉ○○│              │        │
  │        │、ｂ○○○、ｃ○○、Ｘ○○、戌○○、癸○○、周安│              │        │
  │        │邦、壬○○、ｉ○○○、Ｄ○○                    │              │        │
  ├────┼────────────────────────┤              │        │
  │邱魏柳  │Ｓ○○、Ｋ○○、Ｈ○○○、甲○○、乙○○、黃江翠│公同共有      │連帶負擔│
　│　　　　│玲、丙○○、子○○○、朱邱魏信、Ｎ○○滿、Ｌ○○│三０分之六　　│　　　　│
  ├────┼────────────────────────┤              │        │
  │邱魏堆  │Ｙ○○、丁○○、戊○○、庚○○、Ｅ○○、ｓ○○○│              │        │
　│　　　　│、ｇ○○○　　　　　　　　　　　　　　　　　　　│　　　　　　　│　　　　│
  ├────┼────────────────────────┤              │        │
  │邱魏義  │李淑華、Ｕ○○、Ｐ○○○、己○○、ｚ○○○、李佳│              │        │
  │        │慧、甲甲○○、ｋ○○○、ｅ○○、ｗ○○、ｈ○○、│              │        │
  │        │ｙ○○、ｘ○○、ｆ○○○（其中己○○、ｚ○○○、│              │        │
  │        │李佳慧代位繼承邱魏珠，ｅ○○、ｗ○○、ｈ○○、劉│              │        │
  │        │鈅柚、ｘ○○代位繼承張邱　）　                  │              │        │
  ├────┼────────────────────────┼───────┼────┤
  │邱楊鑵  │                                                │三０分之一    │        │
  ├────┼────────────────────────┼───────┼────┤
  │Ｊ○○○│                                                │一二０分之一  │        │
  ├────┼────────────────────────┼───────┼────┤
  │Ｒ○○○│                                                │一二０分之一  │        │
  ├────┼────────────────────────┼───────┼────┤
  │Ｗ○○○│                                                │一二０分之一  │        │
  ├────┼────────────────────────┼───────┼────┤
  │宇○○  │                                                │一二０分之一  │        │
  ├────┼────────────────────────┼───────┼────┤
  │天○○  │                                                │一二０分之一  │        │
  ├────┼────────────────────────┼───────┼────┤
  │地○○  │                                                │一二０分之一  │        │
  ├────┼────────────────────────┼───────┼────┤
  │Ｏ○○○│                                                │一二０分之一  │        │
  ├────┼────────────────────────┼───────┼────┤
  │Ｑ○○○│                                                │一二０分之一  │        │
  ├────┼────────────────────────┼───────┼────┤
  │未○○  │                                                │五０分之一    │        │
  ├────┼────────────────────────┼───────┼────┤
  │午○○  │                                                │五０分之一    │        │
  ├────┼────────────────────────┼───────┼────┤
  │巳○○  │                                                │五０分之一    │        │
  ├────┼────────────────────────┼───────┼────┤
  │辰○○  │                                                │五０分之一    │        │
  ├────┼────────────────────────┼───────┼────┤
  │卯○○  │                                                │五０分之一    │        │
  ├────┼────────────────────────┼───────┼────┤
  │Ｆ○○○│                                                │一二０分之一  │        │
  ├────┼────────────────────────┼───────┼────┤
  │寅○○  │                                                │一二０分之一一│        │
  ├────┼────────────────────────┼───────┼────┤
  │Ｔ○○　│　　                                            │六０分之一    │        │
  ├────┼────────────────────────┼───────┼────┤
  │Ｚ○○○│                                                │六０分之一    │        │
  ├────┼────────────────────────┼───────┼────┤
  │亥○○  │                                                │六０分之二    │        │
  ├────┼────────────────────────┼───────┼────┤
  │ａ○○○│                                                │三０分之二    │        │
  └────┴────────────────────────┴───────┴────┘
